

Rua Sao Silvestre - Zona7 Maringá 87030-140 andresantini123@gmail.com 44 99851-9393

André Luís Santini

Desenvolvedor de sistemas

Formado em Analise e desenvolvimento de Sistemas Pela Unicesumar desde 2015.

Profissional com 5 anos de experiência com desenvolvimento java Experiência com desenvolvimento em JAVA,REST API, AngularJs, Angular4, JavaScript, Bootstrap, API, Json, Sql, Postgres.

Tem facilidade para trabalhar em Equipe e com metas e ações planejadas

Experiência

Programador Android

INTERSIG

01/02/2014 - 01/01/2015

Trabalhei desenvolvendo uma aplicação Android de força de vendas. Utilizando linguagem de programação Java, utilizando Ferramentas como Eclipse SDK. SqLite.

Programador

Thunderbirds Desenvolvimento de Sistemas 01/04/2015 - 01/08/2017

Trabalhei como programador full-stack. Utilizando do Padrao CQRS em toda arquitetura do projeto.

Utilizando as seguintes tecnologias e linguagens de programação

- * Spring Boot.
- * AngularJs
- * Html5
- * Css
- * Java
- * Liquibase
- * Postgress

Desenvolvedor Full Stack

UDS Tecnologia

01/08/2017

Trabalho atualmente em diversos projetos como desenvolvedor Java, Nodejs, Angular2, Angular4, Kotlin.

Formação

Lógica de programação

Sérgio Yamada computação

2011 - 2011

Curso de lógica utilizando pascal

Análise e desenvolvimento de sistemas

Unicesumar

2013 - 2015

Curso superior

Resumo Tecnologico

Tenho Conhecimentos em:

* Front end:

Angular

Angular2

Angular 4

Bootstrap

Bootstrap3

Vuejs

Typescript

JavaScript

*BackEnd

Java

Spring Boot

JPA

Hibernate

CQRS

Nodejs

*Banco de dados

Postgres

Mongodb

MySql

Próximos Passos

* Meta Curto Prazo:

Atualmente estou estudando buscando certificação java. Novos conhecimentos em ReactJs

* Meta Médio Prazo:

Se Tornar Arquiteto de software com estudos e certificações

* Meta Longo Prazo:

Ministrar Aulas e Palestras

Mestrado